臺灣高等法院民事判決　　　　　　　　100年度重上字第356號
上　訴　人　簡永勝
訴訟代理人　蔡惠子律師
　　　　　　莊立群律師
複　代理人　陳倚箴律師
被　上訴人　張耀煌
訴訟代理人　高雪琴律師
上列當事人間履行契約事件，上訴人對於民國100年4月27日臺灣
桃園地方法院第一審判決（100年度重訴字第16號）提起上訴，
本院於100年9月27日言詞辯論終結，判決如下：
    主  文
上訴駁回。
第二審訴訟費用由上訴人負擔。
    事實及理由
一、被上訴人起訴主張：伊於民國99年9月26日向上訴人購買其
    所有坐落於桃園縣大園鄉○○段三塊石小段503號地號土地
    （原登記面積1513平方公尺，權利範圍為全部，下稱系爭土
    地），買賣總價款為新臺幣（下同）1098萬元，並訂立不動
    產買賣契約書（下稱系爭買賣契約），簽約同時給付第1期
    價款329萬4000元予上訴人，另第二期價款439萬2000元於稅
    單核發時支付，第3期價款329萬4000元於過戶完成、上訴人
    繳交產權證明時支付。系爭買賣契約約定系爭土地面積依地
    政機關登記之登記簿為準，並約定「賣方需於交付前申請土
    地鑑界」。而系爭土地經上訴人申請鑑界結果，發現地籍圖
    與土地登記簿（下合稱圖簿）所載不符，面積減少48平方公
    尺，經桃園縣政府通知上訴人於99年12月10日在該府地政重
    劃科開會（下稱991210會議），與會之承辦人員黃美莉告知
    上訴人面積減少，桃園縣政府會以發現減少面積之當期公告
    現值補償給上訴人，並更正面積，惟上訴人當場表示拒絕。
    嗣經上訴人委託之代理人張志祥代書通知兩造於99年12 月
    22日在有巢氏房屋南崁台茂加盟店協商（下稱系爭協商），
    伊於系爭協商時即開立第二期價款439萬2000元之支票（見
    原審卷第57頁，下稱系爭支票）予上訴人，惟上訴人拒絕受
    領，並表示系爭土地已漲價，要求伊應再追價300萬元，始
    願繼續履約。上訴人未依約提供正確之系爭土地面積稅單，
    卻以99年12月24日大園果林郵局99號存證信函（下稱9912
    24存證信函），稱伊未支付第二期價款，要求伊須於5日內
    出面解決，否則視同解約，並委請莊立群律師以100年1月14
    日臺北古亭郵局13號存證信函（下稱0000000存證信函），
    對伊表示解除系爭買賣契約。姑不論0000000存證信函解除
    契約之對象為張輝煌，非伊本人，況在正確之系爭土地面積
    辦理更正登記及正確之稅單核發下來前，伊交付第二期價款
    之義務尚未成就，故上訴人片面解除系爭買賣契約之意思表
    示，不能發生解除之效力。伊為免分期付價買賣日後訟爭，
    願放棄分期付價買賣之分期付款期限優惠，將第二期價款、
    第3期價款即尾款，於辦理系爭土地移轉登記並繳交產權證
    明時，一併支付予上訴人等情，並聲明：(一)確認兩造於99年
    9月26日就上訴人所有系爭土地之系爭買賣關係存在。(二)上
    訴人應將其所有、權利範圍全部之系爭土地，辦理所有權移
    轉登記並交付予伊。
二、上訴人則以：系爭土地稅單於99年11月1日即已核發，伊通
    知被上訴人依約給付第二期價款，被上訴人竟不付款，遲至
    99年12月22日兩造會面為系爭協商時，被上訴人仍未將第二
    期價款交予伊。伊遂於以991224存證信函催告被上訴人，請
    其於文到後5日內出面付款，否則伊將解除契約，該函於99
    年12月24日送達被上訴人。惟被上訴人收受991224存證信函
    後，僅於99年12月28日委請捷泰法律事務所回函（下稱9912
    28律師函）表示其願履約，亦請伊履約，卻未實際給付第二
    期價款。伊乃委請律師以0000000存證信函通知被上訴人解
    除系爭買賣契約，且於100年1月15日送達被上訴人。又被上
    訴人稱於99年12月22日提出第二期價款予伊，遭伊拒收並要
    求漲價云云，並非事實。且縱伊當日有拒絕受領之情事，依
    法被上訴人僅得因伊受領遲延而減輕責任而已，其給付第二
    期價款之義務並不因此免除。再者，伊嗣後復以991224存證
    信函催告被上訴人付款，則已生終止伊受領遲延之效力，被
    上訴人應立即給付，否則仍應負遲延責任。惟被上訴人收受
    991224函後，迄未付款，伊因此依約解除系爭買賣契約，要
    無不合。況且，系爭土地面積迄未變更。從而，原審認應須
    再申請稅單後被上訴人始須支付第二期價款，與事實並不相
    合。此外，如認被上訴人之主張有理由時，伊主張同時履行
    抗辯等語置辯，並聲明：上訴人於原審之訴駁回。
三、本件經原審判決(一)上訴人應於被上訴人給付768萬6000元之
    同時，將系爭土地（權利範圍全部）之所有權移轉登記予被
    上訴人。(二)被上訴人其餘之訴駁回。上訴人不服原審判決，
    提起上訴（被上訴人之訴經原審駁回部分，未據不服，業已
    確定），聲明為：(一)原判決不利於上訴人部分廢棄。(二)上開
    廢棄部分，被上訴人於第一審之訴駁回。被上訴人則聲明為
    ：上訴駁回。
四、兩造不爭執之事項（見本院卷第35頁背面至第36頁，並依判
    決格式修正或刪減文句，或依爭點論述順序整理內容）
（一）被上訴人於99年9月26日向上訴人購買系爭土地，買賣總
      價款為1098萬元，兩造並訂立系爭買賣契約，被上訴人於
      簽約時，給付第一期價款329萬4000元予上訴人，另約定
      第二期價款439萬2000元於稅單核發時支付，第三期價款
      329萬4000元於移轉登記完成、上訴人繳交產權證明時支
      付。
（二）系爭買賣契約明確約定系爭土地「面積依地政機關登記之
      登記簿為準」，並約定「賣方需於交付前申請土地鑑界」
      。
（三）系爭土地嗣後經上訴人申請鑑界結果，圖簿所載不符，面
      積明顯短少48平方公尺。經桃園縣政府以99年11月30日府
      地重字第0990475652號函（下稱991210會議通知），通知
      上訴人與張志祥代書，於99年12月10日至桃園縣政府地政
      處重劃科舉行991210會議，研商系爭土地圖簿面積不符之
      問題。
（四）上訴人於99年12月24日以991224存證信函，表示被上訴人
      仍未支付第二期價款，要求被上訴人須於5日內出面解決
      ，否則視同解約，並於99年12月24日送達被上訴人。
（五）被上訴人於99年12月28日以991228律師函通知上訴人，表
      示其願履約，亦請上訴人履約。
（六）上訴人委請莊立群律師於100年1月14日以0000000存證信
      函，表示解除系爭買賣契約，業於100年1月15日送達被上
      訴人。而0000000存證信函所載收件人為張輝煌先生。
（七）上訴人於100年2月15日以國史館郵局74號存證信函（下稱
      0000000存證信函），通知被上訴人於0000000存證信函誤
      繕被上訴人姓名為張輝煌，並予更正。
（八）上揭事項，並有兩造不爭執其形式真正（見本院卷第36頁
      ）之系爭買賣契約、系爭土地登記謄本、第1期價款支票
      、交款備忘錄、991228律師函、991210會議通知、991224
      存證信函暨回執、0000000存證信函暨回執、0000000 存
      證信函暨回執（均影本）附卷可稽（見原審卷第9頁至第
      23頁、第36頁至第37頁、第40頁至第43頁、第66頁至第67
      頁），自堪信為真實。
五、經本院於100年7月7日與兩造整理並協議簡化之爭點為（見
    本院卷第36頁，並依本院論述之先後與妥適，而調整其順序
    、內容）
（一）系爭買賣契約是否業經解除？
  １、被上訴人有無遲延支付第二期價款，而應負給付遲延之責
      ？上訴人是否須再申請稅單後，被上訴人始應支付第二期
      價款？
  ２、上訴人以991224存證信函通知被上訴人於文到後5日內給
      付第二期價款之催告，及以0000000存證信函通知被上訴
      人解除系爭買賣契約之意思表示，是否均合法？
（二）被上訴人得否請求上訴人履行系爭買賣契約？上訴人得否
      主張同時履行抗辯？
六、茲就爭點分別論述如下
（一）系爭買賣契約尚未解除。
  １、上訴人須再申請稅單後，被上訴人始應支付第二期價款，
      故被上訴人無遲延支付第二期價款，不應負給付遲延之責
      。
    上訴人辯以：依系爭買賣契約第二條約定，兩造係以稅單
      核發為給付第二期價款之期限。而系爭土地買賣稅單於99
      年11月4日即已核發，有桃園縣政府地方稅務局土地增值
      稅不課徵證明書（見本院卷第48頁，下稱系爭證明書）之
      張志祥簽收記錄可稽，然被上訴人至99年12月間仍未給付
      第二期價款，自應負給付遲延責任。又被上訴人所稱於99
      年12月22日曾提出系爭支票欲交予伊，惟遭伊拒收云云，
      非屬事實。況當時被上訴人已屬給付遲延，於釐清其相關
      遲延責任之前，伊自無法逕收系爭支票。且縱伊有拒絕受
      領系爭支票情事，被上訴人僅得因伊之受領遲延而減輕責
      任，嗣伊再以991224函催告被上訴人付款時，被上訴人應
      即為給付，否則仍應負遲延責任。至系爭土地為特定農業
      區內供農業使用之農業用地，於移轉予被上訴人時，得申
      請不課徵土地增值稅，此有系爭證明書為證，是系爭土地
      實際面積雖生爭議，然地政機關未變更登記面積，故系爭
      證明書無更改或重新申請之必要。蓋申請稅單為辦理系爭
      土地所有權移轉登記之附加程序，非伊之主要義務，故被
      上訴人稱伊有申請正確稅單之義務，要非可取云云。
    經查，系爭買賣契約約定第二期價款於稅單核發時支付，
      並約定「賣方需於交付前申請土地鑑界」；系爭土地嗣後
      經上訴人申請鑑界結果，圖簿所載不符，面積短少48平方
      公尺；經桃園縣政府通知上訴人與張志祥至桃園縣政府地
      政處重劃科舉行991210會議，研商系爭土地圖簿面積不符
      之問題等節，為兩造所不爭執（見上四之（一）、（二）
      、（三）所述），並有兩造不爭執形式真正（本院卷第36
      頁）之桃園縣蘆竹地政事務所99年11月24日蘆地測字第09
      91004184號函（下稱地政事務所991124函）、991210會議
      通知（均影本）附卷可稽（分見原審卷第22頁至第23頁）
      ，自堪認為實在。
    次查，審諸地政事務所991124函可知，張志祥係於99年10
      月8日代理上訴人申請桃園縣蘆竹地政事務所對系爭土地
      實施鑑界後，經檢算系爭土地面積，始悉其圖簿所載不符
      ，疑似重劃當時面積計算錯誤所致等情。嗣因系爭土地圖
      簿面積不符乙案，桃園縣政府地政局尚於100年1月17日召
      開第二次研商會紀錄，其結論載明系爭土地係因土地買賣
      鑑界而發現圖簿面積不符，擬依99年公告現值補償差額地
      價，且因系爭土地尚有系爭買賣契約之爭議訴訟，上訴人
      要求桃園縣政府於100年6月再行辦理面積更正事宜等語，
      此有兩造不爭執其形式真正（見本院卷第36頁）之桃園縣
      政府100年1月18日府地重字第1000024694號函及所附之第
      二次研商會議紀錄（均影本）附卷可參（見原審卷第55
      頁至第56頁，該會議紀錄下稱系爭會議紀錄），亦當認為
      實在。是以，上訴人提出之系爭土地登記謄本影本雖載明
      系爭土地面積仍為1513平方公尺（分見原審卷第86頁、本
      院卷第27頁），但應與上訴人於系爭會議紀錄所載之要求
      相關，堪予確定。
    再查，核諸證人張志祥結稱：伊沒有通知兩造要付第二期
      價款，所以被上訴人尚未付第二期價款，此因地政機關通
      知系爭土地面積登記錯誤，要去算面積到底減少多少，且
      擇期通知上訴人開會，後來桃園縣政府有通知上訴人及伊
      去開會，開會結果說面積減少大概是40幾平方公尺，後來
      縣政府發文確定是減少48平方公尺；在開會之後，伊有約
      兩造給付第二期價款，結果上訴人說他不要收了，伊不知
      道原因，上訴人說時間上有比較久，但伊覺得這是因為縣
      政府要丈量系爭土地面積花費的時間，不是被上訴人方面
      的延誤；稅單下來時，因為要等縣政府通知系爭土地減少
      的面積，重新看過系爭土地，伊與上訴人去縣政府時，有
      說要鑑界後再通知兩造稅單下來；通知兩造給付第二期價
      款而兩造到場時，伊未告知兩造稅單已經來了；兩造好像
      有問稅單是否下來，伊說就是交付款項，沒有說稅單的事
      情等語（見原審卷第70頁背面、第71頁背面）；兩造對曾
      於99年12月22日在有巢氏房屋南崁台茂加盟店進行系爭協
      商，並無異詞（見本院卷第61頁、第70頁）等節以考，足
      見相關事件之時序經過為張志祥代理上訴人申請系爭土地
      鑑界，桃園縣蘆竹地政事務所發現系爭土地之圖簿所載不
      符，疑似重劃當時面積計算錯誤所致，斯時系爭證明書雖
      經張志祥代為領取，惟因此情事，故張志祥未通知被上訴
      人稅單核發應交付第二期價款，欲待系爭土地面積問題處
      理後，再進行第二期價款之交付，其後分別有991210會議
      及系爭協商之進行，至為明灼。
    第按，因不可歸責於債務人之事由，致未為給付者，債務
      人不負遲延責任。民法第230條定有明文。是給付有確定
      期限者，債務人自期限屆滿時起固負遲延責任，然其因不
      可歸責於債務人之事由致未為給付者，債務人亦不負遲延
      責任（最高法院21年上字第1956號判例意旨參照）。承上
      所述，系爭證明書雖於99年11月4日經張志祥領受，然
      張志祥未通知兩造收受系爭證明書即稅單核發之情事，是
      於系爭協商之前，被上訴人尚不負給付遲延責任，蓋被上
      訴人既未受通知，焉悉系爭證明書核發情事。況系爭買賣
      契約就第二期價款之交付，未特別約定其方式（如匯款帳
      戶、第三人代收、履約保證等等情況），此為兩造所無異
      詞（見本院卷第90頁背面）。是縱於系爭協商前即張志祥
      收受系爭證明書時，已符合系爭買賣契約第二條約定之稅
      單核發，被上訴人仍屬不可歸責之事由而未給付第二期款
      。
    至查，上訴人雖稱：張志祥此部分所述悖於常情，應屬迴
      護被上訴人之詞云云。然而，因系爭土地面積發生圖簿面
      積不符情事後，張志祥曾與上訴人受約出席991210會議（
      見原審卷第23頁），果上訴人知悉張志祥收受系爭證明書
      ，為何延至系爭協商始與被上訴人會談相關事宜？若系爭
      證明書確符合系爭買賣契約之稅單核發階段，上訴人奈何
      未要求張志祥通知被上訴人交付第二期價款？且張志祥乃
      專業代書，為兩造辦理系爭買賣契約之相關履行事務，所
      受報酬有限，衡情亦無故意偏坦被上訴人而甘冒偽證刑責
      之理。是則，上訴人空言為上開指摘，自非可取。
    況查，細繹張志祥結稱：被上訴人於系爭協商時有帶第二
      價期款到場，一開始因為系爭土地面積減少而要求減價，
      上訴人不願意，後來經過協商，被上訴人沒有堅持要減價
      ，同意依照原來價錢支付，但被上訴人要將第二期價款交
      給上訴人，上訴人不收；系爭協商時，伊未告知兩造稅單
      核發之事，只說交付款項；因為系爭土地之實際面積與原
      來登記不符，稅單要重新申請計算；後來稅單沒有重新申
      報，因為兩造沒有談妥，伊也不敢重送等詞（見原審卷第
      70 頁背頁至第72頁）以察，顯見系爭證明書是否符合系
      爭買賣契約第二條所謂稅單核發之約定，已有爭議。蓋以
      張志祥之專業立場，亦認為稅單要重新申請計算，但張志
      祥既未重新申請，難謂系爭協商時，已符合系爭買賣契約
      第二條約定之稅單核發，此其一。又系爭證明書載明系爭
      土地之面積為1513平方公尺（見本院卷第48頁），顯與系
      爭土地實際面積不符，若張志祥據之辦理系爭土地移轉登
      記事宜，對兩造之權益是否產生影響，非無疑問，是張志
      祥認稅單應重新申請，亦合於常理，此其二。尤以，系爭
      土地之圖簿面積不符，此為兩造於系爭協商時所知悉之事
      項，且上訴人、張志祥均曾參與991210會議，對於系爭土
      地面積之更正事宜，不能諉為不知，是張志祥認為應重新
      申請稅單，要無悖於常情，此其三。
    職是，既張志祥認要重新申請稅單，不論此舉有無必要，
      實不能歸責被上訴人遲延給付第二期價款。蓋居於系爭買
      賣契約履行之重要關係人張志祥尚認為要重新申請系爭稅
      單，顯見張志祥亦認尚不符合系爭買賣契約第二條約定之
      稅單核發時點，被上訴人未給付第二期價款，自不能令其
      負遲延責任。況且，重新申請稅單之關鍵者乃上訴人，上
      訴人不願蓋章，張志祥不能進行申請行為。然承上所示
      情形，系爭土地登記面積無法迅速更正，係可歸責於上訴
      人之情事，倘令被上訴人或張志祥負責稅單未重新申請之
      責，顯非公允。據此，系爭協商之後，既無符合系爭買賣
      契約第二條約定稅單核發之情形，被上訴人給付第二期價
      款之期限尚未屆至，自不能令其負遲延給付之責。
    且查，徵諸證人即當時任職有巢氏房屋南崁台茂加盟店之
      執行長李忍舟證稱：系爭土地坪數增減是後來才知道，被
      上訴人稱少了40坪，後來伊等與被上訴人協調，被上訴人
      說沒有關係，就照原來謄本上面記載面積來購買，依原來
      合約價格購買，但上訴人不願意；上訴人稱當初他拿到這
      個錢，是要去買別的土地，因為測量系爭土地不對，申請
      重測，時間拖到，讓上訴人無法購買其他土地，造成損失
      ，要被上訴人賠償其損失，上訴人要求一個蠻大的數字等
      語（見原審卷第72頁背頁）以考，足見系爭協商時，被上
      訴人經協調後，曾願履行給付第二期價款之義務，然為上
      訴人拒絕（並參上所載之上訴人陳述）。是以，被上訴
      人提出系爭支票願給付第二期價款，不能謂其認為斯時應
      依系爭買賣契約第二條約定給付第二期價款，而係經過協
      調磋商，上訴人指摘時間拖延致其受損失，被上訴人讓步
      願先給付第二期價款，使系爭買賣契約順利履行，乃其一
      。然而，被上訴人縱因讓步而提出系爭支票（見原審卷第
      54頁、第57頁，並參本院卷第90頁背面之陳述）為第二期
      價款之給付，但為上訴人所拒絕，自不發生變更系爭買賣
      契約付款時期約定之效力，即被上訴人是否應給付第二期
      價款，仍應視稅單是否核發，乃其二。再者，上訴人拒絕
      收受系爭支票，乃其片面認為系爭土地辦理移轉登記時間
      拖延過久，致受有損失而要求被上訴人須另行賠償，乃其
      三。至上訴人否認被上訴人曾提出系爭支票為給付遭其拒
      絕云云（見本院卷第90頁背面），核與證人張志祥、李忍
      舟證述之情節（分見原審卷第70頁背面至第71頁；第72
      頁背面）相左，應非可取，併此指明。
    據此，原審認為上訴人應負受領遲延責任部分（見原判決
      第9頁），尚非妥適之認定。蓋系爭協商時，被上訴人就
      第二期價款之給付，尚未負有給付責任。質言之，張志祥
      收受系爭證明書，尚非屬系爭買賣契約第二約定條所指之
      稅單核發。且因系爭土地有圖簿面積不符情事，待張志祥
      辦理重新申請稅單，是系爭買賣契約第二條所示之稅單核
      發期限未屆至。而被上訴人於系爭協商時，因讓步而提出
      系爭支票為第二期價款之給付，為上訴人所拒絕，亦不生
      變更系爭買賣契約第二條給付第二期價款約定之效力。從
      而，上訴人援引「債權人受領遲延後再催告履行，債務人
      未即為給付，仍應負遲延責任」之見解，顯非可採，應予
      辨明，附此載及。
    另查，系爭買賣契約後附之登記謄本已註明系爭土地為特
      定農業區之農牧用地，顯見訂約時兩造對於辦理系爭土地
      之移轉毋繳納土地增值稅，應有認識。以故，系爭土地稅
      單之重新申請，重點非在於土地增值稅課徵與否，而在於
      系爭土地面積之登記是否正確。尤以系爭買賣契約明確約
      定系爭土地「面積依地政機關登記之登記簿為準」、「賣
      方需於交付前申請土地鑑界」，此為兩造所不爭執（見上
      四之（二）所示）。惟系爭土地經上訴人申請鑑界時，發
      現有圖簿面積不符情事，不論張志祥認應重新申請稅單之
      認知，或被上訴人認應重新申請核發面積正確稅單之要求
      ，應符系爭買賣契約第二條約定之稅單核發真意。乃上訴
      人辯稱：系爭土地登記面積未變更，稅單無更改或重新申
      請之必要，且毋須繳納土地增值稅云云，要非可採，併此
      敘明。
    綜此，被上訴人主張：因上訴人未取得系爭土地正確面積
      之稅單核發，故伊之第二期價款給付義務未屆至等情，應
      屬可採。職是，須待上訴人再申請系爭土地正確面積之稅
      單核發後，被上訴人始應支付第二期價款，故被上訴人無
      遲延支付第二期價款，不應負給付遲延之責，洵堪認定。
  ２、上訴人以991224存證信函通知被上訴人於文到後5日內給
      付第二期價款之催告，及以0000000存證信函通知被上訴
      人解除系爭買賣契約之意思表示，尚非合法。
    上訴人辯以：被上訴人未依約給付第二期價款，反而一再
      爭執系爭土地面積問題，致伊原擬向他人另購土地之計畫
      無法實現。而系爭證明書於99年11月初即已核發，被上訴
      人至99年12月22日仍未給付第二期價款，伊乃以991224存
      證信函催告被上訴人於文到後5日內給付第二期價款，及
      以0000000存證信函通知被上訴人解除系爭買賣契約之意
      思表示，自屬合法，故伊所為符合系爭買賣契約書第十條
      約定，足徵系爭買賣契約業經伊解除云云。
    然按，契約當事人之一方遲延給付者，他方當事人得定相
      當期限催告其履行，如於期限內不履行時，得解除其契約
      。民法第254條固定有明文。惟契約當事人之一方如不負
      遲延給付責任者，他方當事人即不得定相當期限催告並解
      除契約。
    第查，上訴人抗辯被上訴人應負給付遲延責任，並以解除
      系爭買賣契約者，係以991224存證信函內容「……台端依
      約應於稅單核發時支付第二次付款，據悉本件稅單已於民
      國九十九年十一月初開出，惟台端截至民國九十九年十二
      月下旬，迄未依約給付該筆款項……」等語為據。然而，
      迄系爭協商時，被上訴人就第二期價款不負給付遲延責任
      等情，業經認定如上１之、、所示；且於系爭協商
      之後，被上訴人就第二期價款仍不負給付遲延責任，亦據
      認定如上１之至所示。以故，上訴人於991224存證信
      函為上開指述，自不發生對被上訴人於給付遲延中之催告
      效力，堪予認定。
    準此，上訴人以991224存證信函催告被上訴人應於文到5
      日內給付第二期價款之通知，自不生合法催告之效力。是
      以，被上訴人既不負給付遲延之責，則上訴人於100年1月
      14日以0000000存證信函向被上訴人為解除系爭買賣契約
      之意思表示，自非合法，至為明悉。職是之故，系爭買賣
      契約尚未解除，洵堪認定。
（二）被上訴人得請求上訴人履行系爭買賣契約，上訴人亦得主
      張同時履行抗辯。
  １、第按，物之出賣人，負交付其物於買受人，並使其取得該
      物所有權之義務。民法第348條第1項定有明文。次按因契
      約互負債務者，於他方當事人未為對待給付前，得拒絕自
      己之給付。但自己有先為給付之義務者，不在此限。民法
      第264條亦定有明文。
  ２、承上（一）所述，上訴人抗辯：系爭買賣契約業經其以00
      00000存證信函向被上訴人為解除云云，並不足採，是系
      爭買賣契約既未解除，兩造仍應依約履行，要無疑義。惟
      被上訴人自承：伊放棄系爭買賣契約關於之分期付款期限
      優惠，即願以系爭買賣契約第二期價款及尾款於系爭土地
      移轉登記完成、上訴人繳交產權證明時，一併同時支付，
      即得為同時履行抗辯等節（見本院卷第73頁至第74頁），
      自應援為判決基礎。
  ３、職此，被上訴人得請求上訴人履行系爭買賣契約，上訴人
      亦得主張同時履行抗辯，實堪認定。
七、綜上所述，被上訴人本於系爭買賣契約關係，請求上訴人應
    將系爭土地之所有權辦理移轉登記予被上訴人；上訴人依同
    時履行抗辯之規定，抗辯被上訴人應於上訴人將系爭土地之
    所有權辦理移轉登記予被上訴人之同時給付第二期價款及尾
    款合計768萬6000元，均為有理由，應予准許。是則，原審
    判命上訴人為給付，雖部分理由尚有未當，但結論並無二致
    ，仍應予維持。上訴意旨指摘原判決不當，求予廢棄改判，
    為無理由，應予駁回。
八、本件事證已臻明確，至於未論述之爭點；兩造其餘之攻擊或
    防禦方法；未經援用之證據，經本院斟酌後，認為均不足以
    影響本判決之結果，自無一一詳予論駁之必要，併此敘明。
九、據上論結，本件上訴為無理由，依民事訴訟法第449條、第
    78條，判決如主文。
中    華    民    國   100    年    10    月    11    日
                  民事第五庭
                      審判長法  官  李錦美
                            法  官  黃雯惠
                            法  官  鍾任賜
正本係照原本作成。
如不服本判決，應於收受送達後20日內向本院提出上訴書狀，其
未表明上訴理由者，應於提出上訴後20日內向本院補提理由書狀
（均須按他造當事人之人數附繕本）上訴時應提出委任律師或具
有律師資格之人之委任狀；委任有律師資格者，另應附具律師資
格證書及釋明委任人與受任人有民事訴訟法第466條之1第1項但
書或第2項（詳附註）所定關係之釋明文書影本，如委任律師提
起上訴者，應一併繳納上訴審裁判費。
中    華    民    國   100    年    10    月    11    日

                            書記官  吳金來
附註：
民事訴訟法第466條之1（第1項、第2項）：
對於第二審判決上訴，上訴人應委任律師為訴訟代理人。但上訴
人或其他法定代理人具有律師資格者，不在此限。
上訴人之配偶、三親等內之血親、二親等內之姻親，或上訴人為
法人、中央或地方機關時，其所屬專任人員具有律師資格並經法
院認為適當者，亦得為第三審訴訟代理人。